臺灣臺南地方法院刑事判決
110年度交訴字第144號
公  訴  人  臺灣臺南地方檢察署檢察官
被      告  劉勇昇





上列被告因公共危險案件，經檢察官提起公訴（110年度偵緝字
第339號），本院判決如下：
    主  文
劉勇昇駕駛動力交通工具發生交通事故，致人傷害而逃逸，處有
期徒刑柒月。
    事  實
一、劉勇昇於民國109年11月7日18時13分許，駕駛車牌號碼00-0
    000號自用小客車（下稱8E-7139號車）沿臺南市東區裕義路
    由北向南之外側車道直行，而駛至同路與同區裕英街之交岔
    路口時，適有蘇奉福駕駛車牌號碼000-000號機車（下稱H2P
    -810號機車）同向、同車道行駛在8E-7139號車之右側，劉
    勇昇本應隨時注意行車左右狀況而避免與H2P-810號機車發
    生碰撞，且依當時天候晴、夜間有照明、柏油路面濕潤、無
    缺陷、無障礙物、視距良好等情形，並無不能注意之情事，
    然劉勇昇仍疏於注意，致行駛中之8E-7139號車之右側與H2P
    -810號機車發生碰撞，使蘇奉福因人車倒地而受有左肩擦挫
    傷、雙肘擦挫傷、左膝擦挫傷等傷害（過失傷害部分未據告
    訴），劉勇昇於肇事後雖有停車並下車查看，明知蘇奉福因
    上開碰撞而倒地受傷，竟萌生逃逸之意，僅將新臺幣（下同
    ）1千元塞與蘇奉福，未停留在現場協助處理傷患或報警前
    來處理，亦未留下姓名或任何聯絡方式，即逕自駕駛8E-713
    9號車逃離，嗣經警循線查獲前情。
二、案經臺南市政府警察局第一分局報請臺灣臺南地方檢察署檢
    察官偵查起訴。
    理  由
一、本件係經被告劉勇昇於準備程序為有罪之表示，而經本院裁
    定以簡式審判程序加以審理，依刑事訴訟法第273條之2、第
    159條第2項之規定，不適用傳聞法則有關限制證據能力之相
    關規定，合先敘明。
二、訊據被告對於上揭事實均坦承不諱，核與被害人蘇奉福於司
    法警察調查中及偵訊中之陳述情節相符，並有被害人之高雄
    榮民總醫院臺南分院診斷證明書、道路交通事故現場圖、道
    路交通事故調查表㈠㈡、8E-7139號車之車輛辨識系統資料各1
    份，以及臺南市政府警察局第一分局府東派出所監視器錄影
    畫面翻拍照片2張、臺南市政府警察局第一分局交通分隊道
    路交通事故現場及車損照片18張可稽，事證明確，被告犯行
    洵堪認定。
三、論罪科刑部分：
  ㈠按行為後法律有變更者，適用行為時之法律。但行為後之法
    律有利於行為人者，適用最有利於行為人之法律，刑法第2
    條第1項定有明文。被告行為後，刑法第185條之4規定於110
    年5月28日修正公布，並自同年月30日生效施行，修正前刑
    法第185條之4規定：「駕駛動力交通工具肇事，致人死傷而
    逃逸者，處1年以上7年以下有期徒刑。」，修正後規定：「
    駕駛動力交通工具發生交通事故，致人傷害而逃逸者，處6
    月以上5年以下有期徒刑；致人於死或重傷而逃逸者，處1年
    以上7年以下有期徒刑。犯前項之罪，駕駛人於發生交通事
    故致人死傷係無過失者，減輕或免除其刑。」，新法就被害
    人受傷程度為普通傷害之情形，法定刑為6月以上5年以下有
    期徒刑；僅在被害人死亡或重傷之情形，法定刑方為1年以
    上7年以下有期徒刑。本件告訴人所受之傷未達重傷程度，
    修正後刑法第185條之4第1項前段之法定刑較輕，較有利於
    被告，經比較新舊法結果，依刑法第2條第1項但書之規定，
    應適用最有利於被告之修正後刑法第185條之4第1項前段規
    定。是核被告所為，係犯修正後刑法第185條之4第1項前段
    之駕駛動力交通工具發生交通事故致人傷害而逃逸罪。
  ㈡被告固曾因違反毒品危害防制條例、竊盜等罪，經法院裁定
    應執行有期徒刑4年10月確定，於107年12月6日假釋，並於1
    08年12月28日保護管束期滿而視為執行完畢，有臺灣高等法
    院被告前案紀錄表1份可稽，其受有期徒刑之執行完畢，5年
    以內故意再犯本件有期徒刑以上之罪，雖為累犯，然其先前
    未有與本件相同罪名之犯罪，亦無證據足認被告有重複與本
    案相類犯行之傾向，或所犯罪行將造成特別嚴重之法益侵害
    ，以致有必要加重本案所犯罪名之法定刑，故經衡酌本案與
    上開被告前案之罪質及犯罪情節，審酌各項量刑事由後，已
    足以充分評價被告所應負擔之罪責，尚無加重法定本刑之必
    要，參酌司法院大法官釋字第775號解釋意旨，不依刑法第4
    7條第1項規定加重其刑。
　㈢爰審酌被告駕車肇事致被害人受傷後，雖有立即停車並下車
    查看，惟竟未停留在現場協助處理傷患或報警前來處理，亦
    未留下姓名或任何聯絡方式，僅將1千元塞與蘇奉福，即逕
    行逃離肇事現場，罔顧被害人之安全，法治觀念欠缺，然念
    及被告於審理中尚知坦承犯行，未無端耗費司法資源，犯後
    態度尚非惡劣，再考量被害人所受傷勢輕微，復兼衡被告自
    述其係國中畢業、未婚、入監前從事零工、左手因職業傷害
    而鎖骨斷裂、須扶養70幾歲之父母之智識程度及家庭經濟狀
    況等一切情狀，量處如主文所示之刑。
據上論斷，應依刑事訴訟法第273條之1第1項、第299條第1項前
段，刑法第2條第1項後段、第185條之4第1項前段（修正後），
刑法施行法第1條之1第1項，判決如主文。
本案經檢察官洪欣昇到庭執行職務
中　　華　　民　　國　　111 　年　　2 　　月　　23　　日
                  刑事第十三庭  法　官  陳威龍
以上正本證明與原本無異。
如不服本判決應於收受本判決後20日內向本院提出上訴書狀，並
應敘述具體理由。其未敘述上訴理由者，應於上訴期間屆滿後20
日內向本院補提理由書狀（均須按他造當事人之人數附繕本）「
切勿逕送上級法院」。 
　　　　　　　　　　　　　　　　書記官  楊琄琄
中　　華　　民　　國　　111 　年　　2 　　月　　24　　日
附錄論罪科刑法條：
修正後刑法第185條之4第1項：
駕駛動力交通工具發生交通事故，致人傷害而逃逸者，處6月以
上5年以下有期徒刑；致人於死或重傷而逃逸者，處1年以上7年
以下有期徒刑。